【裁判字號】    98,易,397
【裁判日期】    990505
【裁判案由】    竊盜
【裁判全文】
臺灣花蓮地方法院刑事判決               98年度易字第397號
公  訴  人  臺灣花蓮地方法院檢察署檢察官
被      告  乙○○
上列被告因竊盜案件，經檢察官提起公訴（98 年度偵緝字第353
號），被告就被訴事實為有罪之陳述，本院合議庭裁定由受命法
官獨任進行簡式審判程序審理，茲判決如下：
    主  文
乙○○竊盜，累犯，處有期徒刑伍月，如易科罰金，以新臺幣壹
仟元折算壹日。
    事  實
一、乙○○前因詐欺案件，經臺灣嘉義地方法院於民國96年6 月
    21日以96年度嘉簡字第780號判處有期徒刑3月確定，嗣經同
    法院於96年8月15日以96年度聲減字第970號裁定減刑為有期
    徒刑1 月15日確定；復因竊盜案件，經本院於96年12月17日
    以96年度花簡字第893號判處有期徒刑2月確定；兩者接續執
    行，於97年3月9日縮刑期滿執行完畢。詎其不知悔改，意圖
    為自己不法之所有，於98年6月30日凌晨3時許，在花蓮縣吉
    安鄉○里○街及東海三街交岔路口附近，以自備未扣案之鐵
    絲1條，破壞甲○○所有車號HQ-4518號自用小客車之門鎖及
    電門，得手後旋即駕駛該車離去，於行經花蓮縣吉安鄉○○
    ○街35巷之巷口時，因擦撞曾金民所有停放在路旁之車號3L
    -6501號自用小客車，遂棄車逃逸。嗣於98年8月10日，因另
    件竊盜案接受警方詢問時，主動供出上開犯行，表明願接受
    裁判，因而查悉上情。
二、案經甲○○訴由花蓮縣警察局吉安分局報告臺灣花蓮地方法
    院檢察署檢察官偵查起訴。
    理  由
壹、程序事項：
    查被告乙○○所犯非死刑、無期徒刑、最輕本刑為3 年以上
    有期徒刑之罪，或高等法院管轄第一審之案件，被告於本院
    準備程序中，就被訴事實為有罪之陳述，經告以簡式審判程
    序之旨，並聽取檢察官、被告之意見後，本院合議庭業已依
    刑事訴訟法第273 條之1第1項之規定，裁定由受命法官獨任
    進行簡式審判程序，是本件之證據調查，依刑事訴訟法第27
    3 條之2規定，不受同法第159條第1項、第161條之2、第161
    條之3、第163 條之1及第164條至第170條規定之限制，合先
    敘明。
貳、實體事項：
一、上開事實，業據被告於警詢時、偵訊時及本院審理中均坦承
    不諱，核與告訴人甲○○於警詢中所指訴之情節相符，且有
    贓物認領保管單、道路交通事故現場圖、道路交通事故調查
    表(一)(二)各1 份及現場照片15張附卷可稽，足徵被告之自
    白核與事實相符，可以採信。本案事證明確，被告之犯行洵
    堪認定，應依法論科。
二、核被告所為，係犯刑法第320條第1項之竊盜罪。查未扣案被
    告所自備供犯本案之鐵絲1條，外型細長，長度約8公分，厚
    度雖不可知，但可加以折彎，插入汽車門鎖及電門內乙情，
    業據被告於本院99年4月11日調查時及99年4月21日審理中供
    承在卷（見本院卷第82、100頁）。可知該鐵絲1條雖係金屬
    製品，然質地並非堅硬，從而難認係客觀上足以危害他人生
    命、身體安全之兇器（臺灣高等法院97年度上易字第2506號
    、臺灣高等法院花蓮分院93年度上易字第54號判決意旨參照
    ）。本件起訴法條援引刑法第321 條第1項第3款規定容有誤
    會，惟起訴基本事實同一，爰依刑事訴訟法第300 條規定變
    更起訴法條。又被告前曾受如事實欄所載有期徒刑之執行，
    此有臺灣高等法院被告前案紀錄表附卷可考，其於有期徒刑
    執行完畢後5 年以內，故意再犯本件有期徒刑以上之罪，為
    累犯，應加重其刑。又被告係於警方偵辦另案過程中，主動
    供出本案之犯行，業據被告於警詢時陳述明確，並有偵查報
    告書1 份可佐，顯見被告係於警員尚未確認本案之實際行為
    人前，即坦承犯行，並願接受竊盜罪責之刑事訴追，核屬自
    首，爰依刑法第62條前段規定減輕其刑，並依同法第71條第
    1 項之規定先加後減之。爰審酌被告正值青壯年、有多項竊
    盜前科、素行不良，不思以正當手段取得財物，及其竊取之
    方式、竊得財物之價值多寡，犯罪後坦承犯行、態度良好等
    一切情狀，量處如主文所示之刑，並諭知易科罰金之折算標
    準。至未扣案之鐵絲1 條，雖係被告所持供本件犯罪所用之
    物，然未扣案，亦無證據足證該鐵絲現仍存在，為避免將來
    執行上之困難，爰不併為沒收之諭知，附此敘明。
據上論斷，應依刑事訴訟法第273 條之1第1項、第299條第1項前
段、第300條，刑法第320條第1項、第47條第1項、第62條前段、
第41條第1項前段，刑法施行法第1條之1，判決如主文。
本案經檢察官簡淑如到庭執行職務。
中    華    民    國    99    年    5     月    5     日
                  刑事第一庭    法  官  曹庭毓
以上正本證明與原本無異。
如不服本判決應於收受送達後10日內向本院提出上訴書狀，並應
敘述具體理由。其未敘述上訴理由者，應於上訴期間屆滿後20日
內向本院補提理由書(均須按他造當事人之人數附繕本)「切勿逕
送上級法院」。告訴人或被害人如對於本判決不服者，應具備理
由請求檢察官上訴，其上訴期間之計算係以檢察官收受判決正本
之日期為準。
中    華    民    國    99    年    5     月    5     日
                                書記官
附錄本判決論罪之法律條文：
刑法第320條第1項：
意圖為自己或第三人不法之所有，而竊取他人之動產者，為竊盜
罪，處5年以下有期徒刑、拘役或5百元以下罰金。

司法院資訊處製作；財團法人民間司法改革基金會備份。
